# 关于股权投资业务梳理！

提问人：623336408 时间：2015-12-08 11:05:12
请教陈版，学习新准则中长期股权投资、企业合并相关业务梳理，是否是这样的：
甲公司、乙公司不具有关联关系，甲公司投资乙公司： 1 、甲公司对乙公司不具有重大影响、无共同控制，适用CAS22－金融工具确认与计量，会计科目：交易性金融资产或可供出售金融资产； 2 、甲公司对乙公司具有生大影响或共同控制，适用CAS40－合营安排、CAS2－长期股权投资，会计科目：长期股权投资，权益法； 3 、3.1甲公司可以控制乙公司，适用CAS20-企业合并，确定合并成本，支付对价的公允价值与账面价值之间的差额确认资产处置损益；控股合并下，个别报表不确认商誉；合并报表确认商誉； 3.2非同一控制下控股合并中，购买方通过企业合并取得被购买方100%股权的，被购买方可以按照确定的可辩认资产、负债的公允价值调整其账面价值。（企业会计准则讲解 2010 ）
我的问题是： 1 、上述梳理关系是否正确？ 2 、非同一控制下，购买方个别会计报表是不确认商誉的，只在合并报表时，确认取得的各项资产、负债及商誉。 3 、如3.2所述在100%控股合并下，被购买方可以调账面价值也可以不调，如果按公允价值调整账面价值，那么公允价值与账面价值的差额，公允价值大于账面价值，确认商誉还是计入资本公积？公允价值小于账面价值，是计提减值准备还是统一计入资本公积？
谢谢了。

回答人：chenyiwei
1 、对于 3 ，其中3.1应注意区分该合并是同一控制下还是非同一控制下的控股合并；另外还需要增加3.3通过新设取得的子公司，此时的长期股权投资成本按CAS 2第六条规定确定。 2 、是。 3 、如果被购买方符合规定进行调账处理的，则可辨认净资产公允价值大于账面价值的差额，在扣除递延所得税影响后，剩余部分计入资本公积。被购买方自身调账时不应确认商誉。公允价值小于账面价值的差额，符合《企业会计准则第 8 号——资产减值》所定义的资产减值损失的（可收回金额低于账面价值），应确认减值损失并计入损益；虽然重置成本低于账面价值但未发生减值的，则该差额调整资本公积（借方），不应计入损益。